臺灣板橋地方法院刑事判決　　　　　　　　　　　　　九十年度易字第一五八號
　　公　訴　人　臺灣板橋地方法院檢察署檢察官
　　被　　　告　田正
右列被告因竊盜等案件，經檢察官提起公訴（九十年度偵字第三五七八號），本院判
決如左：
    主  文
甲○○攜帶兇器竊盜未遂，處有期徒刑貳月，如易科罰金，以佰元折算壹日，緩刑
貳年。扣案之鐵棍壹支沒收。
    事  實
一、甲○○（自幼聽力喪失、發音障礙，惟尚可說簡單的單字）為情感性精神病病患
    （躁症），因中斷治療，於民國九十年二月十日九時許，在精神耗弱之狀態下，
    意圖為自己不法之所有，攜帶其所有客觀上可供兇器使用之鐵棍一支，在臺北縣
    蘆洲市○○路二一八巷十之二號前，打破乙○○所有停放在該處之車牌號碼九Ｍ
    ─０一五號營小客車之前擋風破璃、前座左右車門玻璃、左後視鏡及破壞車門門
    鎖（毀損部分業據告訴人撤回告訴）後，進入車內著手翻動車內物品欲竊取之時
    ，適為乙○○發現報警當場查獲而竊盜未遂，並扣得前開鐵棍一支。
二、案經乙○○訴由臺北縣警察局報請臺灣板橋地方法院檢察署檢察官偵查起訴。
    理  由
一、訊據被告甲○○固承認持鐵棍打破前開車輛之擋風玻璃等及進入該車車內之事實
    ，惟矢口否認有何竊盜犯行，辯稱伊沒有想要偷東西，當時不知道為什麼會破壞
    車子進入車內云云。經查：右揭事實，業據被告於偵查中坦承不諱，其供承「（
    問：有無破壞車窗進入車內竊取財物？）是的」、「（問：鐵棍何人？）我自己
    的（參見偵查卷第二十六頁反面），並據告訴人乙○○指述綦詳，其於偵查中指
    稱「當時我到現場時，他（指被告）坐在我駕駛座上，正在翻東西」（參見偵查
    卷第三十二頁反面）；於本院審理時指述「我看到被告在翻我車內的東西」（參
    見本院九十年五月二日訊問筆錄），復有鐵棍一支扣案可證，被告事後翻異前詞
    ，顯係圖卸之詞，不足採信。本件事證明確，被告犯行堪以認定。
二、查鐵棍在客觀上足以對人之身體、生命構成威脅，自屬兇器之一種。被告持鐵棍
    著手竊取前開車輛內之財物而不遂之犯行，係犯刑法第三百二十一條第二項、第
    一項第三款之攜帶兇器竊盜未遂罪。其已著手於竊盜行為之實行，惟因遭人發現
    而不遂，為未遂犯，應依刑法第二十六條前段之規定，按既遂犯之刑度減輕其刑
    。又被告經本院送請行政院衛生署八里療養院鑑定，認被告（身體狀況除聽力喪
    失、發音障礙、肝功能指數稍高外，一般理學及神經學檢查無明顯異常發現）在
    犯案前即出現情感性精神病（躁症）症狀，九十年二月五日開始接受精神科藥物
    治療，在接受精神科藥物治療二天後即離家不知去向而中斷治療，當時之精神病
    症並未改善，三天後發生本竊盜案，當時其精神狀態應已達精神耗弱程度，有該
    院九十一年一月二十一日（九十一）八療一般字第91000329號函檢送之精神鑑定
    報告書在卷足按，是被告為本件犯行時，既在精神耗弱之情況下，依刑法第十九
    條第二項、第七十條之規定，遞減輕其刑。爰審酌被告之素行、犯罪之動機、目
    的、手段、智識程度、所生危害及犯罪後之態度等一切情狀，量處如主文所示之
    刑，並諭知易科罰之折算標準。又被告前未曾受有期徒刑以上刑之宣告，有臺灣
    高等法院檢察署刑案紀錄簡覆表在卷足稽，因一時失慮，偶罹刑典，經此偵審科
    刑之教訓後，應知警惕而無再犯之虞，本院因認暫不執行其刑為當，予以宣告緩
    刑二年，以啟自新。又扣案之鐵棍一支，為被告所有而供犯罪所用之物，業據其
    供明在卷，爰依刑法第三十八條第一項第二款之規定沒收之。
三、公訴意旨另以被告於前揭時、地持鐵棍破壞前揭車輛之前擋風破璃、前座左右車
    門玻璃、左後視鏡及車門門鎖，因認被告另涉犯刑法第三百五十四條毀損罪嫌等
    語。按告訴乃論之罪，告訴人於第一審辯論終結前得撤回其告訴，又告訴經撤回
    者，應諭知不受理之判決，刑事訴訟法第二百三十八條第一項、第三百零三條第
    三款分別定有明文。又刑法第三百五十四條之毀損器物罪，依同法第三百五十七
    條之規定，須告訴乃論。茲據告訴人乙○○當庭以言詞撤回毀損部分之告訴，此
    有本院九十一年二月二十六日審判筆錄可稽，惟因公訴意旨認此部分與前開論罪
    部分，有裁判上一罪之牽連犯關係，爰不另為不受理之諭知。
據上論斷，應依刑事訴訟法第二百九十九條第一項前段，刑法第三百二十一條第二項
、第一項第三款、第十九條第二項、第二十六條前段、第四十一條第一項前段、第七
十四條第一款、第三十八條第一項第二款，罰金罰鍰提高標準條例第二條，判決如主
文。
本案經檢察官葉志飛到庭執行職務
中      華      民      國      九十一      年      三      月    六    日
                                  臺灣板橋地方法院刑事第三庭
                                          法  官  李  幼  妃
右正本證明與原本無異。
如不服本判決，應於判決送達後十日內，向本院提出上訴狀。
              書記官  強  梅  芳
中      華      民      國      九十一      年      三      月    八    日
附錄本案論罪科刑法條全文
刑法第三百二十一條
犯竊盜罪而有左列情形之一者，處六月以上五年以下有期徒刑：
一、於夜間侵入住宅或有人居住之建築物、船艦或隱匿其內而犯之者。
二、毀越門扇、牆垣或其他安全設備而犯之者。
三、攜帶兇器而犯之者。
四、結夥三人以上而犯之者。
五、乘火災、水災或其他災害之際而犯之者。
六、在車站或埠頭而犯之者。
前項之未遂犯罰之。
